【裁判字號】    98,訴,183
【裁判日期】    980625
【裁判案由】    違反毒品危害防制條例
【裁判全文】
臺灣花蓮地方法院刑事判決               98年度訴字第183號
公  訴  人  臺灣花蓮地方法院檢察署檢察官
被      告  乙○○
                    （另案於臺灣花蓮監獄執行中）
指定辯護人  阮慶文律師
上列被告因違反毒品危害防制條例案件，經檢察官提起公訴（98
年度偵字第862號），本院判決如下：
    主  文
乙○○販賣第一級毒品，參罪，均累犯，各處有期徒刑拾陸年，
販賣第一級毒品所得各新臺幣壹仟元均沒收，如全部或一部不能
沒收時，均以其財產抵償之，扣案之廠牌ZIKOM 行動電話壹支（
內含門號0000000000號SIM 卡壹張）沒收。應執行有期徒刑貳拾
伍年，販賣第一級毒品所得共新臺幣參仟元沒收，如全部或一部
不能沒收時，以其財產抵償之，扣案之廠牌ZIKOM 行動電話壹支
（內含門號0000000000號SIM卡壹張）沒收。
    事  實
一、乙○○前因違反毒品危害防制條例案件，經本院判處有期徒
    刑6月確定，甫於民國94年7月27日縮刑期滿執行完畢，猶不
    知悔改，竟基於販賣第一級毒品海洛因牟利之犯意，於97年
    5月7日至9日間，以其所有廠牌ZIKOM行動電話（內含門號00
    00000000門SIM卡1張）與甲○○約定販賣海洛因之金額、交
    易地點後，其隨即在甲○○位在花蓮縣富里鄉明里村84號之
    住處，每次均以新臺幣（下同）1,000元之價格，販賣1包海
    洛因予甲○○共3次。嗣於97年6月5日下午3時30分許，在花
    蓮縣玉里鎮○○路285號2樓為警查獲，並扣得海洛因3 包（
    共淨重0.83公克）、海洛因殘渣袋6 個、夾鏈袋17個、廠牌
    ZIKOM行動電話1支（內含門號0000000000號SIM卡1張）。
二、案經花蓮縣警察局玉里分局報告臺灣花蓮地方法院檢察署檢
    察官偵查起訴。
    理  由
一、訊據被告乙○○矢口否認有販賣海洛因予甲○○之事實，辯
    稱：伊並未販賣海洛因予甲○○，因甲○○為伊父親打麻將
    之牌友，因此有電話通聯，內容為詢問伊父親是否在甲○○
    之住處，伊偶爾會向甲○○借錢云云。經查：
（一）甲○○先認識被告之父親，於向被告購買海洛因之前，被
      告之父親曾在其住處打麻將，1個月大約3、4 次，其於97
      年5 月間透過朋友知道被告有販賣海洛因並由朋友介紹認
      識被告，於97年5月7日被告之朋友潘素珍告訴其被告行動
      電話之號碼，被告於同日晚上10時27分許，以門號000000
      0000號之行動電話撥打其所有門號0000000000號之行動電
      話，詢問其要不要買海洛因，在同月7日至9日之間，其以
      行動電話聯繫被告，說要買東西1張或2張，被告就會將海
      洛因送到其位在花蓮縣富里鄉明里村84號之住處，其與被
      告有時一天有多次通聯是詢問被告有無毒品，在這期間向
      被告買了3至4次之海洛因，每次都是1,000 元，一手交錢
      一手交貨等情，業據證人甲○○於本院審理時結證在卷，
      又被告所有門號0000000000號之行動電話與甲○○所有門
      號0000000000號之行動電話於97年5月7日至9 日間確有密
      切之通聯，有卷附上開門號之通聯紀錄1份在卷及海洛因3
      包（共淨重0.83公克）、海洛因殘渣袋6 個、夾鏈袋17個
      、廠牌ZIKOM行動電話1支（含門號0000000000號SIM卡1張
      ）扣案可稽，堪信為真實。
（二）被告雖辯稱伊是打電話去詢問伊父親是否在甲○○家打麻
      將云云，然證人甲○○證稱其與被告父親打麻將係在認識
      被告之前，況如該通聯紀錄係詢問被告父親是否在證人家
      中，何須每日密集之時間內均有4至5通之通聯，是證人證
      稱係詢問被告有無毒品較為可採。被告所辯顯係事後卸責
      之詞不足採信。
（三）按一般民眾普遍認知海洛因等毒品之非法交易，政府一向
      查禁森嚴，且重罰不寬貸，衡諸常情，被告倘非有利可圖
      ，絕無平白甘冒被嚴查重罰高度風險之理，從而，舉凡有
      償交易，除足反證其確另基於某種非圖利本意之關係外，
      通常尚難因無法查悉其販入價額作為是否高價賣出之比較
      ，諉無營利之意思，阻卻販賣犯行之追訴，最高法院87年
      度臺上字第3164判決可資參照。是被告上開毒品交易顯係
      基於營利之意圖。
（四）又證人甲○○於本院審理時證述於97年5月7日至9 日間向
      被告購入3次至4次之海洛因，後又改稱向被告購入4 次海
      洛因等語，然既證人已因時間相隔，無法明確確定購買海
      洛因之次數，依罪疑唯輕之法則，就此部分採最有利被告
      之認定，即如上開事實欄所示之次數，併此敘明。
    綜上所述，本件事證明確，被告販賣3 次海洛因予甲○○之
    犯行，均洵堪認定，應依法論科。
二、核被告所為係犯毒品危害防制條例第4條第1項之販賣第一級
    毒品罪。又其販賣第一級毒品前後持有毒品之低度行為，均
    為販賣之高度行為所吸收，均不另論罪。另被告3 次販賣海
    洛因之犯行，時間有異，顯係基於各別犯意為之，應分論併
    罰。被告前因違反毒品危害防制條例案件，經本院判處有期
    徒刑6月確定，甫於94年7月27日縮刑期滿執行完畢等情，有
    臺灣高等法院被告前案紀錄表1份在卷可稽，其於5年內故意
    再犯本件均為有期徒刑以上之罪，均為累犯，均應依法就法
    定本刑為併科罰金部分加重其刑（就販賣第一級毒品罪之法
    定刑為無期徒刑、死刑部分不得加重）。被告所犯販賣第一
    級毒品罪之法定刑為最輕本刑無期徒刑以上之重罪，然其販
    賣海洛因之所得不高，次數僅3 次，本院認對被告科以上開
    法定最低度之刑，猶嫌過重，在客觀上足以引起一般同情，
    足可憫恕，依刑法第59條之規定，均減輕其刑，並依法先加
    後減之。爰審酌被告前有如事實欄所載之前科紀錄，素行不
    佳，為謀取私利，販賣第一級毒品予他人，影響國民健康，
    其販賣毒品之次數、所得利益、犯罪之動機、手段，及犯後
    否認犯行，未見悔意等一切情狀，就其所犯上開3 罪分別量
    處如主文所示之刑，並定其應執行刑。
三、被告販賣海洛因所得，均應依毒品危害防制條例第19條第 1
    項之規定沒收之，如全部或一部不能沒收時，均以其財產抵
    償之。扣案之廠牌ZIKOM行動電話1支（內含門號0000000000
    號SIM卡1張）係被告販賣海洛因所用，且為被告所有，業據
    被告供承在卷，應依毒品危害防制條例第19條第1 項之規定
    宣告沒收。扣案之分裝夾鏈袋17個，雖可供分裝毒品之用，
    但因被告亦有施用毒品，難認此為被告預備供販毒所用之物
    ，而予以宣告沒收。又本案毒品交易既已完成交付，扣案之
    海洛因3 包（共淨重0.83公克），自難認定係各該販賣毒品
    各罪所用之物，且與扣案之海洛因殘渣袋6 個均業經本院另
    案以97年度訴字第414 號判決宣告沒收銷燬之，故無庸再重
    覆宣告沒收銷燬之，併予敘明。
據上論斷，應依刑事訴訟法第299條第1項前段，毒品危害防制條
例第4條第1項、第19條第1項，刑法第11條前段、第47條第1項、
第59條、第51條第5款，判決如主文。
本案經檢察官張立中到庭執行職務。
中    華    民    國    98    年    6     月    25    日
                  刑事第三庭  審判長  法  官  李世華
                                      法  官  許乃文
                                      法  官  湯國杰
以上正本證明與原本無異。
如不服本判決應於收受送達後10日內向本院提出上訴書狀，並應
敘述具體理由。其未敘述上訴理由者，應於上訴期間屆滿後20日
內向本院補提理由書 (均須按他造當事人之人數附繕本)「 切勿
逕送上級法院」。
中    華    民    國    98    年    6     月    25    日
                                      書記官
附錄本判決論罪之法律條文：
毒品危害防制條例第4條第1項
製造、運輸、販賣第一級毒品者，處死刑或無期徒刑；處無期徒
刑者，得併科新臺幣1千萬元以下罰金。


司法院資訊處製作；財團法人民間司法改革基金會備份。
